【裁判字號】    99,台上,7093
【裁判日期】    991112
【裁判案由】    違反毒品危害防制條例
【裁判全文】
最高法院刑事判決            九十九年度台上字第七０九三號
上訴人  甲○○
                
              
              
上列上訴人因違反毒品危害防制條例案件，不服台灣高等法院花
蓮分院中華民國九十九年八月三十日第二審更審判決（九十九年
度上更(一)字第一二號，起訴案號：台灣花蓮地方法院檢察署九十
七年度偵緝字第二七四號，追加起訴案號：九十七年度蒞字第三
０六一號），提起上訴，本院判決如下：
    主  文
上訴駁回。
    理  由
按刑事訴訟法第三百七十七條規定：上訴於第三審法院，非以判
決違背法令為理由，不得為之。是提起第三審上訴，應以原判決
違背法令為理由，係屬法定要件。如果上訴理由書狀並未依據卷
內訴訟資料，具體指摘原判決不適用何種法則或如何適用不當，
或所指摘原判決違法情事，顯與法律規定得為第三審上訴理由之
違法情形，不相適合時，均應認其上訴為違背法律上之程式，予
以駁回。本件原審經審理結果，認為上訴人甲○○違反毒品危害
防制條例之犯行明確，因而撤銷第一審關於被訴販賣第二級毒品
甲基安非他命予林朱湖二次部分，諭知上訴人無罪之判決；及關
於販賣甲基安非他命予周大鑫一次、販賣第一級毒品海洛因予林
宛萍二次部分之科刑判決，改判論上訴人以販賣第二級毒品，共
三罪，均累犯，分別處有期徒刑七年四月、七年四月、七年五月
；及論上訴人以販賣第一級毒品，共二罪，均累犯，各處有期徒
刑十六年。並分別為相關從刑之宣告；主刑部分定應執行有期徒
刑二十年。經綜合上訴人之供述（供承有本件交付甲基安非他命
予欲購買該毒品之林朱湖、與陳俊宏聯絡交付甲基安非他命予欲
購買該毒品之周大鑫，及交付海洛因予欲購買該毒品之林宛萍各
情），證人林朱湖、周大鑫、林宛萍等之指證（分別於警詢或偵
查中證述其等與上訴人交易毒品之經過，周大鑫並於第一審證述
：「我跟在火車上的甲○○談妥的交易是〈新台幣〉四千元」等
語），及卷附通訊監察譯文等證據，本於推理作用，逐一論證明
確；並敘明：(1)依周大鑫與上訴人電話聯絡之監聽譯文，足認上
訴人已就該次周大鑫與陳俊宏間之毒品交易，參與價金之約定並
為品質之保證，復利用電話聯絡指引，終使陳俊宏與周大鑫得以
在其聯絡指引之時地，完成交付毒品及收取價金，其本於同一幫
助陳俊宏出售毒品以營利之意思，續行參與販賣毒品罪構成要件
之行為，自應論為共同正犯。(2)林朱湖與周大鑫嗣於第一審作證
時，或改稱係與上訴人合資購買毒品，或改稱並非由陳俊宏交付
毒品；林宛萍於原審作證時，亦改稱已經忘記或並無關於捲菸之
事實等語，其等於警詢時之陳述與審判中不符，但依其等於警詢
時，分別經警詳予告知通訊監察之監聽內容，以之為基礎而為詢
答自然之陳述，有各該警詢筆錄可稽，又係供述向上訴人購買毒
品施用，將使自己涉犯施用第二級或第一級毒品之罪責，顯然係
屬對自己為不利之陳述各情，以綜合觀察，足認其等於警詢為虛
偽陳述之可能性甚低，具有較可信之特別情況，復為證明上訴人
犯罪事實之存否所必要者，依刑事訴訟法第一百五十九條之二之
規定，有證據能力。(3)毒品危害至烈，政府查緝亦甚殷切，本件
林朱湖、周大鑫、林宛萍均係有償交易毒品，上訴人若非具營利
之意圖，當無甘冒可能面對被查獲並判處重刑之風險而仍為該等
行為，足認其有從中取得價差或量差以營利之意圖各等情。另對
於林朱湖、周大鑫、林宛萍上述於審判中翻異前詞之供述，認為
不足採為上訴人有利認定，亦悉予論述及指駁。其推理論斷衡諸
經驗及論理等證據法則皆無違背，即不容指為違法。從形式上觀
察，原判決尚無足以影響判決結果之違背法令情形存在。上訴意
旨略稱：(1)上訴人所辯與林朱湖合資購買甲基安非他命，與林朱
湖於原審之證述吻合，足認可信；又上訴人係為幫助周大鑫施用
毒品，始打電話與陳俊宏聯絡販賣毒品，並係幫林宛萍調海洛因
，幫助其施用海洛因，有林宛萍於偵查中之證詞可稽，卷內通訊
監察譯文亦不足以證明上訴人有販賣毒品之犯行。原判決未詳酌
上述有利上訴人之證據，以臆測之詞推論上訴人具販賣毒品營利
之意圖，且其主文所載上訴人為共同正犯部分，與事實欄認定係
幫助陳俊宏販賣毒品者不符，有理由不備、理由矛盾之違法。(2)
林朱湖、周大鑫於警詢及第一審之證詞，同係以通訊監察資料為
詢問或詰問基礎，且其等於警詢時指證上訴人販賣毒品，較易獲
邀減輕其刑之寬典，真實性堪疑；原判決卻認其等於警詢之證詞
較具可信之特別狀況，有違經驗法則，並有證據上理由矛盾、適
用法則不當之違法。(3)上訴人係請陳俊宏幫周大鑫找尋毒品，再
由陳俊宏自行與周大鑫聯絡，原判決論上訴人為共同正犯，有違
法令及公平正義等語。經核上訴意旨，俱係置原判決所為明白論
斷於不顧，仍持已為原判決指駁之陳詞，專憑己意再事爭辯，或
任意指摘原判決違法，難認已符合首揭法定之第三審上訴要件。
本件上訴違背法律上之程式，應予駁回。
據上論結，應依刑事訴訟法第三百九十五條前段，判決如主文。
中    華    民    國  九十九  年   十一   月   十二   日
                      最高法院刑事第八庭
                          審判長法官  李  伯  道  
                                法官  孫  增  同  
                                法官  李  嘉  興  
                                法官  林  瑞  斌  
                                法官  謝  靜  恒  
本件正本證明與原本無異
                                      書  記  官  
中    華    民    國  九十九  年   十一   月   十六   日
                                                     ｍ

司法院資訊處製作；財團法人民間司法改革基金會備份。
